臺灣橋頭地方法院民事判決　　　　　 110年度橋小字第1887號
原　　　告　臺灣新光商業銀行股份有限公司

法定代理人　李增昌　
訴訟代理人　許俊傑　
　　　　　　陳宏駿　
被　　　告　沈碧蓮　
上列當事人間請求清償信用卡消費款事件，本院於民國111 年1
月26日言詞辯論終結，判決如下：
    主      文
被告應給付原告新臺幣肆萬玖仟捌佰參拾柒元，及自民國一○五
年十二月二十五日起至清償日止，按週年利率百分之十五計算之
利息。
原告其餘之訴駁回。
訴訟費用新臺幣壹仟元由被告負擔。
本判決第一項得假執行。但被告如以新臺幣肆萬玖仟捌佰參拾柒
元為原告預供擔保，免為假執行。
    事實及理由
一、原告主張：被告前向原告( 原名稱聯信商業銀行股份有限公
    司，於民國93年10月22日更名為臺灣新光商業銀行股份有限
    公司) 申領信用卡使用，依約被告得持卡簽帳消費，惟應於
    每月繳款截止日前向原告清償帳款，如有積欠款項或逾期清
    償，依信用卡約定條款第14、15條約定，應自原告墊付款項
    之日起，按年息19.71%計算循環信用利息。詎被告未依約繳
    款，至96年1月10日止，尚積欠消費款新臺幣(下同) 49,837
    元未清償。為此依信用卡契約之法律關係提起本件訴訟。聲
    明：被告應給付原告49,837元，及自96年1 月11日起至104
    年8 月31日止，按年息19.71%計算之利息，及自104 年9 月
    1 日起至清償日止，按年息15%計算之利息。
二、被告則以：原告請求之利息太久、太多，我還不起等語，資
    為抗辯。
三、原告主張之上開事實，業據提出與所述相符之行政院金融監
    督管理委員會93年10月22日金管銀( 六) 字第0930030550號
    函、股份有限公司變更登記表、信用卡申請書、信用卡約定
    條款、單月帳務資料查詢、帳單明細等件為證（見本院卷第
    11頁至第25頁、第29頁至第54頁），且未據被告所爭執，本
    院依上開調查證據之結果，認原告主張之事實為真實。又按
    利息、紅利、租金、贍養費、退職金及其他一年或不及一年
    之定期給付債權，其各期給付請求權，因5 年間不行使而消
    滅；消滅時效，因起訴而中斷；時效完成後，債務人得拒絕
    給付，民法第126 條、第129 條第1 項第3 款及第144 條第
    1 項分別定有明文。是以原告利息部分之請求，應適用5 年
    之短期時效。查本件被告已就利息表明請求期間太長，可認
    已為時效抗辯，而原告本件係於110 年12月24日起訴，有民
    事起訴狀上本院收文戳章可佐，是自時效中斷時，往前回溯
    5 年即105 年12月25日前所生利息請求，業已罹於5 年短期
    時效，被告自得拒絕給付。從而，原告依信用卡契約之法律
    關係，請求被告給付如主文第一項所示之金額、利息，為有
    理由，應予准許，逾此範圍之請求，即屬無據，應予駁回。
四、本件原告勝訴部分係依小額程序為被告敗訴之判決，應依民
    事訴訟法第436 條之20之規定，依職權宣告假執行。並依職
    權宣告被告預供相當之擔保，免為假執行。
五、訴訟費用負擔之依據：民事訴訟法第79條。
中    華    民    國  111     年    2     月    18    日
                  橋頭簡易庭  法      官  薛博仁
以上正本係照原本作成。
民事訴訟法第436條之24第2項：對於本判決之上訴，非以違背法
令為理由，不得為之。
如對本判決上訴，須於判決送達後20日內向本院提出上訴狀，並
須表明原判決所違背之法令及其具體內容與依訴訟資料可認為原
判決有違背法令之具體事實之上訴理由。（均須按他造當事人之
人數附繕本）。
                            書  記  官  林國龍
中    華    民    國  111     年    2    月    18    日
訴訟費用計算式：
裁判費（新臺幣）   1,000元
合計               1,000元